【裁判字號】    89,南簡上,198
【裁判日期】    900509
【裁判案由】    傷害
【裁判全文】
臺灣臺南地方法院刑事判決                      八十九年度南簡上字第一九八號
    上  訴  人  臺灣台南地方法院檢察署檢察官
    被      告  甲○○○
右列上訴人因傷害案件，不服本院八十九年度營簡字第三四三號中華民國八十九年十
月二十三日第一審判決（聲請案號八十九年度偵字第一０五八九號），提起上訴，本
院管轄之第二審合議庭判決如左：
    主  文
上訴駁回。
    事  實
一、甲○○○與丁○○○住同村，甲○○○因細故基於傷害人之身體之概括犯意，先
    於民國八十九年八月十三日六時許，在台南縣六甲鄉○○村○○路一八六巷口，
    以鐵鎚毆打丁○○○，致丁○○○受有前額正中擦傷出血、門牙牙齦出血、右前
    臂瘀腫、左肘、左腋、左掌及左指瘀腫；復於同日十八時三十分許，在台南縣六
    甲鄉七甲村，以手持之錢包毆打丁○○○，致丁○○○受有左前額裂傷之傷害。
二、案經丁○○○訴請臺灣臺南地方法院檢察署檢察官偵查起訴。
    理  由
一、訊據被告甲○○○矢口否認右揭行，辯稱伊未毆打害人丁○○○，且當日下午係
    丁○○○誣指被告與人通姦並推被告，被告對之質問時，丁○○○轉身逃跑時自
    己跌倒受傷，被告絕未出手打人云云。惟查，右揭事實業據告訴人於偵審中指訴
    綦詳，復經證人丙○○證稱當日早上看到被告持鐵鎚沿路追打被害人，俟經伊從
    後追趕加以阻擋，被害人始騎機開逃開等語；暨證人即兩造村長乙○○於偵審中
    證稱當天下午被害人到伊家裡買東西，接著被告也騎車前來，一進門見到被害人
    ，就以手上袋子追打被害人等語無訛，此外並有驗傷診斷書二張附卷可稽，足證
    被告所辯不實，本件事證明確，被告犯行足可認定。
二、查被告前後二次追打被害人，若有致被害人於死地之意思，被害人之傷勢當非僅
    此而已，被告顯係基於傷害之犯意至為明確。核被告所為係犯刑法第二百七十七
    條第一項之傷害罪。被告先後二次傷害犯行，時間緊接，犯罪構成要件相同，顯
    係基於概括犯意反覆為之，應依連續犯之規定論以一罪，並加重其刑。原審基此
    因認被告罪證明確，援引刑法第五十六條、第二百七十七條第一項、（修正前）
    第四十一條，罰金罰鍰提高標準條例第一條前段、第二條之規定，科處被告拘役
    五十日，並諭知易科罰金之折算標準，認事用法並無不當，量刑亦稱妥適。檢察
    官上訴，指摘原判決不當，核非可採，其上訴為無理由，應予駁回。
據上論斷，應依刑事訴訟法第四百五十五條之一第一項、第三項、第三百六十八條，
判決如主文。
本案經檢察官簡光昌到庭執行職務
中      華      民      國      九十      年      五    月      九     日
                                  臺灣臺南地方法院刑事第五庭
        審判長法  官  簡慧娟
                                              法  官  卓穎毓
                                              法  官  林彥君
右正本證明與原本無異。
不得上訴。
                                              書記官  黃傳鈞
中      華      民      國      九十      年      五    月      九     日
附錄本案論罪科刑法條全文：
中華民國刑法第二百七十七條
 (普通傷害罪)
傷害人之身體或健康者，處三年以下有期徒刑、拘役或一千元以下罰金。
犯前項之罪因而致人於死者，處無期徒刑或七年以上有期徒刑；致重傷者
，處三年以上十年以下有期徒刑。


司法院資訊處製作；財團法人民間司法改革基金會備份。
